臺灣高等法院臺中分院刑事裁定　
110年度聲字第1204號
聲  請  人  臺灣高等檢察署臺中檢察分署檢察官
受  刑  人  張盈淇



上列聲請人因受刑人數罪併罰有二裁判以上，聲請定其應執行之
刑（聲請案號：110年度執聲字第573號），本院裁定如下：
    主  文
張盈淇因犯如附表所示各罪所處之徒刑，應執行有期徒刑柒年捌
月。
    理  由
一、聲請意旨略以：受刑人張盈淇因侵佔、偽造文書等罪，先後
    經判決確定如附表，數罪中雖有刑法第50條第1項但書所列
    情形，惟受刑人已請求檢察官聲請定應執行刑，有臺灣臺中
    地方檢察署民國110年5月11日（原調查表記載有誤，檢察官
    更正後請受刑人重新簽名，見本院卷第117頁）是否請求定
    應執行刑調查表足稽，應依刑法第50條第2項、第53條、第5
    1條第5款規定，定其應執行之刑。爰依刑事訴訟法第477條
    第1項聲請裁定等語。
二、按刑法第2條第1項規定：「行為後法律有變更者，適用行為
    時之法律。但行為後之法律有利於行為人者，適用最有利於
    行為人之法律。」又被告行為後，刑法為法律之變更，依刑
    法第51條定應執行刑時，「裁判確定前犯數罪，其中一罪在
    新法施行前者，亦同（即亦應為新舊法比較）。」最高法院
    95年5月23日第8次刑事庭會議決議可資參照。本件受刑人於
    為附表部分犯行後，刑法第50條已於民國102年1月23修正公
    布，並自102年1月25日生效施行，修正前刑法第50條規定：
    「裁判確定前犯數罪者，併合處罰之。」修正後刑法第50條
    規定:「裁判確定前犯數罪者，併合處罰之。但有下列情形
    者，不在此限。一、得易科罰金之罪與不得易科罰金之罪。
    二、得易科罰金之罪與不得易服社會勞動之罪。三、得易服
    社會勞動之罪與不得易科罰金之罪。四、得易服社會勞動之
    罪與不得易服社會勞動之罪。前項但書情形，受刑人請求檢
    察官聲請定應執行刑者，依第51條規定定之。」依修法前刑
    法第50條規定，於同時有得易科罰金、得易服社會勞動與不
    得易刑處分之情形，符合裁判確定前犯數罪之規定者，一律
    併合處罰，其目的在使受刑人得依同法第51條各款規定，享
    有併合處罰，限制加重刑罰之恤刑利益（最高法院98年度臺
    抗字第697號裁定參照），惟法院裁定定應執行刑時，未必
    會減免受刑人之刑期，修正刑法第50條規定使行為人取得易
    科罰金之利益，行為人於裁判時雖未能因定執行刑而取得限
    制加重刑罰之利益，惟仍得於判決確定後聲請檢察官定執行
    刑，整體觀察應屬有利於行為人之修正。故經比較新舊法之
    結果，修正後刑法第50條之規定較有利於被告（臺灣高等法
    院102年第一次刑事庭庭長、法官會議決議參照）。次按數
    罪併罰，有二裁判以上者，依刑法第51條之規定，定其應執
    行之刑；數罪併罰，分別宣告其罪之刑，依下列各款定其應
    執行者：五、宣告多數有期徒刑者，於各刑中之最長期以上
    ，各刑合併之刑期以下，定其刑期。但不得逾30年，刑法第
    53條、第51條第5款分別定有明文。
三、查本件受刑人張盈淇因違反侵占、偽造文書等案件，業經本
    院判處如附表所示之刑（其中如附表編號1至7所示之罪，定
    應執行有期徒刑6年；附表編號8至9所示之罪，定應執行有
    期徒刑2年），均經確定在案，有各該刑事裁判及臺灣高等
    法院被告前案紀錄表附卷可稽。而受刑人所犯如附表編號8
    至9所示之罪均為得易科罰金之罪；如附表編號1至7所示之
    罪，為不得易科罰金之罪，屬刑法第50條第1項但書規定之
    情形。茲受刑人請求檢察官向法院聲請合併定應執行刑，有
    臺灣臺中地方檢察署110年5月11日刑法第50條第1項但書案
    件是否請求定應執行刑調查表1份在卷可稽，檢察官依受刑
    人請求聲請定其應執行之刑，合於刑法第50條第2項之規定
    ，經核檢察官之聲請為正當，並依刑事訴訟法第370條第1、
    3項規定之法理（最高法院103年度第14次刑事庭會議(二)意
    旨參照），復審酌受刑人所犯各罪之犯罪時間、犯罪類型、
    非難重複程度較高、爰定其應執行之刑如主文所示。
四、依刑事訴訟法第477條第1項、刑法第51條第5款、第53條、
    第50條第2項，裁定如主文。
中　　華　　民　　國　　110 　年　　5 　　月　　19　　日
           刑事第六庭    審判長法　官  唐  光  義
　　　　　　　　　　　　　　   法　官  劉  柏  駿 
　　　　　　　　　　　　       法　官  許  冰  芬                          
以上正本證明與原本無異。     
如不服本裁定，應於收受送達後5日內向本院提出抗告書狀(須附
繕本)。
                               書記官  陳  怡  芳

中　　華　　民　　國　　110 　年　　5 　　月　　19　　日
附表：受刑人張盈淇定應執行之刑案件一覽表
編        號  1 2 罪        名  侵佔 侵佔 宣   告   刑  有期徒刑7月 （共2罪） 有期徒刑9月 （共18罪） 犯 罪 日 期  99年4月、103年6月 99年5月至106年4月 偵查（自訴）機關年度案號  臺中地檢107年度偵字第15421號 臺中地檢107年度偵字第15421號 最後事實審 法院 中高分院 中高分院  案號 109年度上訴字第2391、2401、2402號 109年度上訴字第2391、2401、2402號  判決日期 109/11/17 109/11/17 確定判決 法院 中高分院 中高分院  案號 109年度上訴字第2391、2401、2402號 109年度上訴字第2391、2401、2402號  判決確定 日期 109/11/17 109/11/17 是否為得易科罰金之案件  不得易科罰金、不得易服社會勞動 不得易科罰金、不得易服社會勞動 備註  ①臺中地檢110年度執字第576號 ②編號1至7定應執行有期徒刑6年  
編號  3 4 罪名  侵佔 侵佔 宣告刑  有期徒刑8月 （共8罪） 有期徒刑10月 （共11罪） 犯罪日期  99年6月至106年6月 99年11月至106年2月 偵查（自訴）機關年度案號  臺中地檢107年度偵字第15421號 臺中地檢107年度偵字第15421號 最後事實審 法院 中高分院 中高分院  案號 109年度上訴字第2391、2401、2402號 109年度上訴字第2391、2401、2402號  判決日期 109/11/17 109/11/17 確定判決 法院 中高分院 中高分院  案號 109年度上訴字第2391、2401、2402號 109年度上訴字第2391、2401、2402號  判決確定 日期 109/11/17 109/11/17 是否為得易科罰金之案件  不得易科罰金、不得易服社會勞動 不得易科罰金、不得易服社會勞動 備註  ①臺中地檢110年度執字第576號 ②編號1至7定應執行有期徒刑6年  
編號  5 6 罪名  侵佔 侵佔 宣告刑  有期徒刑1年 （共11罪） 有期徒刑1年1月 （共5罪） 犯罪日期  99年12月至105年11月 100年12月至106年1月 偵查（自訴）機關年度案號  臺中地檢107年度偵字第15421號 臺中地檢107年度偵字第15421號 最後事實審 法院 中高分院 中高分院  案號 109年度上訴字第2391、2401、2402號 109年度上訴字第2391、2401、2402號  判決日期 109/11/17 109/11/17 確定判決 法院 中高分院 中高分院  案號 109年度上訴字第2391、2401、2402號 109年度上訴字第2391、2401、2402號  判決確定 日期 109/11/17 109/11/17 是否為得易科罰金之案件  不得易科罰金、不得易服社會勞動 不得易科罰金、不得易服社會勞動 備註  ①臺中地檢110年度執字第576號 ②編號1至7定應執行有期徒刑6年  
編號  7 8 罪名  侵佔 偽造文書 宣告刑  有期徒刑11月 （共5罪） 有期徒刑3月 （共74罪） 犯罪日期  102年1月至105年12月 99年7月至106年5月 偵查（自訴）機關年度案號  臺中地檢107年度偵字第15421號 臺中地檢107年度偵字第15421號 最後事實審 法院 中高分院 中高分院  案號 109年度上訴字第2391、2401、2402號 109年度上訴字第2391、2401、2402號  判決日期 109/11/17 109/11/17 確定判決 法院 中高分院 最高法院  案號 109年度上訴字第2391、2401、2402號 110年度台上字第2371、2372、2373號  判決確定 日期 109/11/17 110/02/24 是否為得易科罰金之案件  不得易科罰金、不得易服社會勞動 得易科罰金、得易服社會勞動 備註  ①臺中地檢110年度執字第576號 ②編號1至7定應執行有期徒刑6年 ①臺中地檢110年度執字第4818號 ②編號8至9定應執行有期徒刑2年 
編號  9 （以下空白） 罪名  偽造文書  宣告刑  有期徒刑4月 （共6罪）  犯罪日期  110年1月間至106年2月間  偵查（自訴）機關年度案號  臺中地檢107年度偵字第15421號  最後事實審 法院 中高分院   案號 109年度上訴字第2391、2401、2402號   判決日期 109/11/17  確定判決 法院 最高法院   案號 110年度台上字第2371、2372、2373號   判決確定 日期 110/02/24  是否為得易科罰金之案件  得易科罰金、得易服社會勞動  備註  ①臺中地檢110年度執字第4818號 ②編號8至9定應執行有期徒刑2年